【裁判字號】    97,訴,32
【裁判日期】    970619
【裁判案由】    毒品危害防制條例
【裁判全文】
臺灣板橋地方法院刑事判決                97年度訴字第32號
公  訴  人  臺灣板橋地方法院檢察署檢察官
被      告  庚○○
選任辯護人  鄧敏雄  律師
被      告  乙○○
選任辯護人  吳孟良  律師
上列被告因違反毒品危害防制條例案件，經檢察官提起公訴（96
年度偵字第27494 號），本院判決如下：
    主  文
庚○○犯如附表一所示之罪，各處如附表一所示之刑。應執行有
期徒刑拾年。扣案之MDMA玖顆，沒收銷燬之；扣案之愷他命玖包
（含不可析離之包裝袋玖個及標籤玖張，驗餘重拾貳點參參伍公
克）、電子磅秤貳臺、交易資料壹張、分裝盒壹盒、行動電話壹
支（含門號0000000000號SIM 卡壹張），均沒收之。
犯罪所得財物共新臺幣柒仟伍佰元，沒收之，如全部或一部不能
沒收時，以其財產抵償之。
乙○○犯如附表二所示之罪，各處如附表二所示之刑。應執行有
期徒刑捌年。扣案之愷他命拾包（含不可析離之包裝袋拾壹個及
標籤拾壹張，驗餘重玖點柒參零公克）、愷他命壹包（含不可析
離之包裝袋壹個及標籤壹張，驗餘重零點柒壹壹公克）、行動電
話壹支（含門號0000000000號SIM 卡壹張），均沒收
之。犯罪所得財物新臺幣壹仟捌佰元，沒收之，如全部或一部不
能沒收時，以其財產抵償之。
庚○○其餘被訴販賣第三級毒品部分，無罪。
乙○○其餘被訴販賣第三級毒品及意圖販賣而持有第三級毒品部
分，均無罪。
乙○○其餘被訴意圖販賣持有第二級毒品部分，免訴。
    事  實
一、庚○○(一)明知3,4-亞甲基雙氧甲基安非他命（即MDMA，以下
    簡稱MDMA）係毒品危害防制條例第2 條所列管之第二級毒品
    ，不得非法持有，竟於民國96年7 月至11月間某日，向真實
    姓名年籍不詳、自稱「王念寶」（音同）之成年男子購買第
    二級毒品MDMA共10顆而無故持有之。又明知愷他命係毒品危
    害防制條例第2 條所列管之第三級毒品，不得非法轉讓、販
    賣，竟另基於意圖營利販賣第三級毒品愷他命之犯意，以每
    公克新臺幣（下同）430 元之代價，向「王念寶」販入第三
    級毒品愷他命後，分別為下列販賣第三級毒品愷他命之犯行
    ：(二)於96年7 月間某日，在臺北縣三重市○○路○ 段92號20
    樓租屋處，以1 公克愷他命500 元之代價，販賣1 公克之愷
    他命予其室友乙○○，並向乙○○收取500 元。(三)於96年7
    月間某日，在上租屋處，以1 公克愷他命500 元之代價，販
    賣1 公克之愷他命予其室友辛○○，並向辛○○收取500 元
    。(四)於96年7 月20日凌晨，經綽號「潘潘」之潘怡玲（音同
    ）以0000000000號行動電話撥打至庚○○使用之0000000000
    號行動電話，向庚○○表示欲購買2 公克之愷他命，並以1
    公克愷他命500 元之價格與庚○○達成合意後，庚○○隨即
    於當日凌晨0 時22分許，前往臺北市○○○路遠企大樓附近
    ，販賣2 公克之愷他命予潘怡玲，並向潘怡玲收取1000元，
    惟因庚○○忘記先前已先交付1 公克之愷他命予潘怡玲，遂
    誤再交付2 公克之愷他命予潘怡玲，嗣經潘怡玲於同日上午
    10時5 分許，以0000000000號行動電話撥打至庚○○使用之
    0000000000號行動電話，告知庚○○此情。(五)於96年10月間
    某日，在上址租屋處，以1 公克愷他命500 元之代價，販賣
    1 公克之愷他命予其室友辛○○，並向辛○○收取500 元。
    (六)於96年10月14日凌晨3 時30分許，經真實姓名年籍不詳、
    綽號「阿奶」之成年女子以0000000000號行動電話撥打至辛○○使用之0000000000號行動電話，委託辛○○代為向庚○○購買1 公克之愷他命，庚○○隨即於當日，在上址租屋處
    內，以500 元之代價販賣1 公克之第三級毒品愷他命予辛○○，辛○○隨即將上開愷他命送至臺北縣三重市三和夜市附
    近交予「阿奶」，並向「阿奶」收取500 元，返回上址租屋
    處，旋將該500 元交予庚○○。(七)於96年11月4 日某時，在
    上址租屋處，以1 公克愷他命450 元之代價，販賣10公克之
    第三級毒品愷他命予乙○○，並向乙○○收取4500元。嗣於
    96年11月6 日晚間10時10分許，在上址租屋處，為法務部調
    查局臺中市調查站持搜索票執行搜索查獲，並扣得第二級毒
    品MDMA共10顆（其中1 顆因鑑驗使用，驗餘9 顆）、第三級
    毒品愷他命9 包（含不可析離之包裝袋9 個及標籤9 張，驗
    前重12.338公克，驗餘重12.335公克）、及庚○○所有，供
    其販賣第三級毒品愷他命所用之電子磅秤2 臺、行動電話1
    支（含門號0000000000號SIM 卡1 張）、交易資料1 張、分
    裝袋1 盒。
二、乙○○明知愷他命係毒品危害防制條例第2 條所列管之第三
    級毒品，不得非法轉讓、販賣，及MDMA、大麻係毒品危害防
    制條例第2 條所列管之第二級毒品，不得非法持有、轉讓、
    販賣，竟(一)基於意圖營利販賣第三級毒品愷他命之犯意，以
    每公克450 元至500 元不等之代價，向庚○○販入第三級毒
    品愷他命後，於96年10月2 日凌晨0 時35分許，經丙○○以
    0000000000號行動電話撥打至乙○○使用之0000000000號行
    動電話，向乙○○表示欲購買2 公克之愷他命，並以每公克
    900 元之價格與乙○○達成合意後，乙○○隨即於同日凌晨
    1 時許，前往臺北市○○○路某處，販賣2 公克之愷他命予
    丙○○，並向丙○○收取1800元。(二)另基於意圖營利販賣第
    二級毒品大麻之犯意，經真實姓名年籍不詳、綽號「小峰」
    之成年男子委託丁○○代為向乙○○購買10公克之大麻，丁○○旋即於96年10月12日下午5 時50分許，以0000000000號
    行動電話撥打至乙○○使用之0000000000號行動電話，向乙○○表示欲購買10公克之大麻，並以9000元之價格與乙○○
    達成合意後，乙○○旋即於同日晚間11時45分許，攜帶以香
    菸盒（未扣案）包裝之大麻前往丁○○位於臺北市○○○路
    78號2 樓住處樓下，並通知丁○○下樓驗貨，惟因實際買主
    「小峰」並未到場，致交易未完成而販賣第二級毒品大麻未
    遂。(三)另基於轉讓第二級毒品MDMA之犯意，於96年10月下旬
    某日，在臺北縣三重市友人家中，轉讓第二級毒品MDMA1 顆
    （尚未達毒品危害防制條例第8 條第6 項所定之數量）予己○○。嗣於96年11月6 日晚間10時10分許，在上址租屋處，
    為法務部調查局臺中市調查站持搜索票執行搜索查獲，並扣
    得第三級毒品愷他命10包（含不可析離之包裝袋11個及標籤
    11張，驗前重9.731 公克，驗餘重9.730 公克）、第三級毒
    品愷他命1 包（含不可析離之包裝袋1 個及標籤1 張，驗前
    重0.714 公克，驗餘重0.711 公克）、及乙○○所有，供其
    販賣第三級毒品愷他命聯繫使用之行動電話1 支（含門號00
    00000000號SIM 卡1 張）。
三、案經法務部調查局臺中市調查站移請臺灣板橋地方法院檢察
    署檢察官偵查起訴。
    理  由
壹、有罪部分
甲、證據能力部分
一、按被告以外之人於審判外之言詞或書面陳述，除法律有規定
    者外，不得作為證據，刑事訴訟法第159 條固定有明文。惟
    被告以外之人於審判外之陳述，雖不符同法第159 條之1 至
    之4 之規定，而經當事人於審判程序同意作為證據，法院審
    酌該言詞陳述或書面陳述作成時之情況，認為適當者，亦得
    為證據。查本案證人辛○○、己○○、丙○○於警詢中之證
    述，為審判外之陳述而屬傳聞證據，且不符刑事訴訟法第
    159 條之3 之規定，惟公訴人、被告、辯護人就前開審判外
    之陳述，於本院審理中均表示同意引為證據，而本院審酌其
    陳述作成時之情況，核無違法取證及證明力明顯過低之瑕疵
    ，亦認以之作為證據為適當，故依前開規定，上開證人於警
    詢中之陳述，自得為證據。
二、次按被告以外之人於偵查中向檢察官所為之陳述，除顯有不
    可信之情況者外，得為證據，刑事訴訟法第159 條之1 定有
    明文。查，證人乙○○、辛○○、己○○、丙○○、丁○○
    於偵查中所為之陳述，業經具結，且無顯不可信之情形，自
    亦得為證據。
三、紀錄證人綽號「潘潘」之潘怡玲於96年7 月19日晚間11時43
    分許、7 月20日凌晨0 時10分許、凌晨0 時22分許、上午10
    時5 分許以0000000000號行動電話撥打至被告庚○○使用之
    0000000000號行動電話、綽號「阿奶」之成年女子於96年10
    月14日凌晨3 時30分許以0000000000號行動電話撥打至辛○○使用之0000000000號行動電話、丙○○於96年10月2 日凌
    晨0 時35分許、凌晨0 時48分許以0000000000號行動電話撥
    打至被告乙○○使用之0000000000號行動電話、丁○○於96
    年10月12日下午5 時50分許、晚間10時46分許、晚間11時23
    分許、晚間11時45分許以0000000000號行動電話撥打至被告
    乙○○使用之0000000000號行動電話通聯情形之監聽錄音帶
    ，其中潘怡玲、辛○○、丙○○、丁○○有關交易毒品之陳
    述內容即為構成犯罪之事實，核其陳述之性質並非傳聞證據
    ，無須受刑事訴訟法第159 條第1 項所定傳聞證據排除法則
    之拘束，且上開通訊監聽資料係警方依臺灣板橋地方法院檢
    察署檢察官所核發之96年戊○榮秋聲監字001061號、96年戊○榮秋聲監（續）字001228號、96年戊○榮秋聲監（續）字
    001404號、96年戊○榮秋聲監字001061號、96年戊○榮秋聲
    監（續）字001507號、96年戊○榮秋聲監（續）字001554號
    通訊監察書執行通訊監察所得之證據，有通訊監察書在卷可
    佐，無違法取證之瑕疵，自得為證據。
乙、實體部分
一、上揭犯罪事實一(二)、(七)有關被告庚○○販賣第三級毒品愷他
    命予同案被告乙○○部分，業經被告庚○○於本院審理中自
    白不諱，核與同案被告乙○○於偵查中以證人身分證述情節
    大致相符，並有第三級毒品愷他命9 包、電子磅秤2 臺、交
    易資料1 張、分裝袋1 盒扣案可資佐證，且依被告庚○○前
    於警詢、偵查中之供述，其向「王念寶」販入愷他命之價格
    ，初為每公克450 元，其後降為每公克430 元，其販賣予被
    告乙○○之價格，初為每公克500 元，後降為每公克450 元
    ，足見被告庚○○確有從中獲利，則其主觀上具有營利之意
    圖，自堪認定；另扣案之白色或無色透明結晶或結晶性粉末
    9 包，經送請行政院衛生署管制藥品管理局鑑定結果，均檢
    出第三級毒品愷他命成分，驗前重12.338公克（含不可析離
    之包裝袋9 個及標籤9 張），驗餘重12.335公克，亦有行政
    院衛生署管制藥品管理局96年12月7 日管檢字第0960012334
    號鑑定書1 份在卷可稽，足認被告庚○○此部分之自白與事
    實相符，洵堪採為認定事實之依據。事證明確，被告庚○○
    就犯罪事實一(二)、(七)所示販賣第三級毒品愷他命之犯行，已
    堪認定。
二、上揭犯罪事實二(一)有關被告乙○○販賣第三級毒品愷他命予
    丙○○，及犯罪事實二(三)有關被告乙○○轉讓第二級毒品
    MDMA予己○○部分，業經被告乙○○於本院審理中自白不諱
    ，核與證人丙○○、己○○於偵查及本院審理中之證述情節
    相符，並有第三級毒品愷他命共11包扣案可資佐證及通訊監
    聽譯文1 份在卷可稽，而被告乙○○向被告庚○○販入第三
    級毒品愷他命之價格為每公克450 元至500 元之間，被告乙○○販賣第三級毒品愷他命予證人丙○○之價格則為每公克
    900 元，足見被告乙○○確有從中獲利，則其主觀上具有營
    利之意圖，自堪認定；另扣案之白色或無色透明結晶或結晶
    性粉末共11包，經送請行政院衛生署管制藥品管理局鑑定結
    果，均檢出第三級毒品愷他命成分，其中10包驗前重9.731
    公克（含不可析離之包裝袋10個及標籤10張），驗餘重9.73
    73公克，另1 包驗前重0.714 公克（含不可析離之包裝袋1
    個及標籤1 張），驗餘重0.711 公克，亦有行政院衛生署管
    制藥品管理局96年12月7 日管檢字第0960012334號鑑定書1
    份在卷可稽，足認被告乙○○此部分之自白與事實相符，洵
    堪採為認定事實之依據。事證明確，被告乙○○就犯罪事實
    二(一)、(三)所示販賣第三級毒品愷他命及轉讓第二級毒品MDMA
    之犯行，亦堪認定。
三、訊據被告庚○○固坦承有於前揭犯罪事實一(一)所示之時地持
    有第二級毒品MDMA，及於前揭犯罪事實一(三)、(四)、(五)、(六)所
    示之時地交付第三級毒品愷他命予辛○○、潘怡玲，並向渠
    等收取價金之事實，惟矢口否認有持有第二級毒品MDMA及販
    賣第三級毒品愷他命予辛○○、潘怡玲之犯行，辯稱：伊本
    身有在施用第二級毒品MDMA，扣案的MDMA都是要供自己吸食
    用的；另伊拿第三級毒品愷他命給辛○○、潘怡玲都是沒有
    賺錢的云云；另訊據被告乙○○則矢口否認有犯罪事實二(二)
    所示之販賣第二級毒品大麻未遂之犯行，辯稱：伊並沒有在
    賣大麻，伊與丁○○在電話中講到的「飯」，指的就是一般
    在吃的飯，並不是指大麻云云。經查：
  (一)被告庚○○確有於前揭時地持有第二級毒品MDMA10顆之事實
    ，業經被告庚○○於本院審理中供承不諱，並有第二級毒品
    MDMA10顆扣案可資佐證；而扣案之淺藍色圓形錠10顆，經送
    請行政院衛生署管制藥品管理局鑑定結果，均檢出第二級毒
    品MDMA成分，因鑑驗使用1 顆，驗餘9 顆，亦有行政院衛生
    署管制藥品管理局96年12月7 日管檢字第0960012334號鑑定
    書1 份在卷可稽；被告庚○○雖一再辯稱其有施用MDMA云云
    ，惟被告庚○○於96年11月6 日為警查獲後，經採集其尿液
    檢體送驗結果，呈MDMA類陰性反應，其涉嫌施用第二級毒品
    MDMA罪嫌部分，亦經臺灣板橋地方法檢察署檢察官於96年12
    月13日以96年度毒偵字第9151號為不起訴處分在案，有該不
    起訴處分書在卷可稽，至被告庚○○及辯護人雖另聲請本院
    採集被告庚○○之毛髮送驗，惟經本院詢問法務部調查局結
    果，目前毛髮鑑驗以鴉片類、安非他命類、大麻類為限，亦
    有本院電話聯絡紀錄1 紙在卷可稽，本院自無從送驗，是被
    告庚○○辯稱其有施用第二級毒品MDMA部分，除被告庚○○
    之自白外，並無其他補強證據足以擔保其自白之真實性，自
    難遽行採信；再者，被告庚○○前於警詢中雖供承其有販賣
    俗稱搖頭丸之MDMA，惟此業經被告庚○○於偵查及本院審理
    中所否認，是被告庚○○此部分之自白已有瑕疵可指，另觀
    諸卷附所有之通訊監聽譯文，亦未見有人與被告庚○○聯絡
    購買第二級毒品MDMA之事，輔以本件查獲之第二級毒品MDMA
    數量僅10顆，亦未逾供個人使用之合理量，自難僅憑被告庚○○有瑕疵之自白，即認被告庚○○持有第二級毒品MDMA，
    於主觀上係具有販賣營利之意圖，自應為有利被告庚○○之
    認定，是被告庚○○辯稱其持有第二級毒品MDMA，於主觀上
    並無販賣營利之意圖，應可採信。綜上，事證明確，被告庚○○持有第二級毒品MDMA之犯行，應堪認定。
  (二)又被告庚○○確有於前揭時地交付第三級毒品愷他命予辛○○、潘怡玲，並向渠等收取價金之事實，業經被告庚○○於
    本院審理中供承不諱，核與證人辛○○於偵查及本院審理中
    之證述情節相符，並有通訊監聽譯文1 份在卷可稽，且依被
    告庚○○於警詢、偵查中之供述，其向「王念寶」販入愷他
    命之價格，初為每公克450 元，其後降為每公克430 元，其
    出售第三級毒品愷他命之價格則在500 至700 元之間，而證
    人辛○○於偵查中亦證稱：我向被告庚○○拿1 包第三級毒
    品愷他命的價格約500 至800 元，我幫朋友的姊姊（指綽號
    「阿奶」之成年女子）向庚○○拿1 包愷他命，送到三和夜
    市交給那女子，她給我錢，也是500 到800 元之間，我回去
    後就把錢交給庚○○等語，與被告庚○○供述之售價亦屬相
    符，自堪採信；再者，以愷他命毒品價格昂貴，取得不易，
    且毒品危害防制條例第4 條第3 項所定販賣第三級毒品愷他
    命之法定刑為5 年以上有期徒刑，得併科500 萬元以下罰金
    ，刑責甚重，加以有關機關查緝甚嚴，風險甚高，被告庚○○與證人辛○○、潘怡玲間並非至親，倘若無利可圖，被告
    庚○○豈有一再甘冒被查緝法辦重刑之危險，平白轉手他人
    之可能，益徵被告庚○○於偵查中供述其販入第三級毒品愷
    他命之價格較售出價格為低廉一節，應屬可信。再自卷附之
    被告庚○○與潘怡玲之通訊監聽譯文內容觀之，被告庚○○
    與潘怡玲間為一般交情，潘怡玲以電話向被告庚○○購買毒
    品，並約定地點進行交易之過程，與一般通常商品買賣之交
    易情節並無二致，而與一般吸毒者間可能基於情誼，未有營
    利意圖，一時互通有無之轉讓情形不同，是被告庚○○上開
    出售第三級毒品愷他命予辛○○、潘怡玲之各次行為，每次
    應均係高於進價出售，並有從中賺取價差牟利之意圖，乃屬
    合理之認定。至證人辛○○於本院審理中雖稱：我跟庚○○
    拿毒品時，他有時會跟我收幾百元，有時我請他喝飲料，他
    就沒有跟我收錢等語，惟其亦稱：我在偵查中說第一次在96
    年7 月間，最後一次在這1 、2 週向庚○○要愷他命，都是
    給他5 、600 元是沒有錯，另外我幫一個朋友的姊姊跟庚○○拿，庚○○也是收我5 、600 元等語（見本院97年4 月24
    日審判筆錄第12、13、14頁），足見就犯罪事實一(三)、(五)、
    (六)部分，被告庚○○交付第三級毒品愷他命予證人辛○○，
    確有向證人辛○○收取每公克至少500 元之價金，至被告庚○○是否另有其他交付第三級毒品愷他命予辛○○之行為，
    及各該次有無向證人辛○○收取價金、收取之價金為何、是
    否有營利之意圖，因不在公訴人本件起訴範圍內，本院自無
    從併予審究，是證人辛○○於本院審理中之證述，尚不足為
    有利被告庚○○之認定。另依潘怡玲於96年7 月20日上午10
    時5 分，以0000000000號行動電話撥打至被告庚○○使用之
    000000000 號行動電話，渠等之對話內容為：「
    潘怡玲：怎麼那麼晚回，你怎麼給我2 個？
    被告庚○○：對啊！我自己忘記了，我之前給你1個了。
    潘怡玲：我很老實吧！
    被告庚○○：無所謂啦！你把它弄掉沒關係」等語，有通訊
    監聽譯文1 份在卷可稽，固可知被告庚○○於當日販賣2 公
    克之愷他命予潘怡玲時，因自己忘記已先行交付1 公克之愷
    他命予潘怡玲，故再交付2 公克之愷他命予潘怡玲，惟被告
    庚○○就與潘怡玲之本次毒品交易是否具有營利之意圖，應
    以被告庚○○於出售毒品之際之主觀意思為斷，被告庚○○
    當時既係以高於進價之價格出售毒品愷他命予潘怡玲，自足
    認被告庚○○於出售之際主觀上確具有營利之意圖無疑，至
    被告庚○○因自己之錯誤，誤多交付1 公克之愷他命予潘怡
    玲，且事後並未再向潘怡玲取回，自對被告庚○○於出售毒
    品之際主觀上確具有營利之意圖一節不生影響。綜上，被告
    庚○○此部分所辯，均無可採。此外，並有第三級毒品愷他
    命9 包、電子磅秤2 臺、交易資料1 張、分裝袋1 盒扣案可
    資佐證。事證明確，被告庚○○就犯罪事實一(三)、(四)、(五)、
    (六)所示販賣第三級毒品愷他命之犯行，亦均堪認定。
  (三)又證人丁○○於偵查中證稱：卷附0000000000行動電話與00
    00000000號行動電話在96年10月12日下午5 時50分17秒通聯
    譯文的內容是我國中同學壬○○的朋友，要我幫他問有沒有
    飯（大麻），「一盎司嘛，怎麼賣」就是問他重量多少、可
    以多少錢買，「我朋友就是10克出的」指的是他那邊調的到
    10克大麻，「花跟草」我不知道意思，不過9000是指價錢，
    那天晚上11點就約在我家樓下驗貨；卷附0000000000行動電
    話與0000000000號行動電話在96年10月12日晚間11時45分45
    秒通聯譯文的內容，指的是小吳（指被告乙○○）到我家樓
    下，我就下樓，不過我國中同學壬○○的朋友（小峰）沒有
    來，小吳當時有拿出1 個菸盒給我看，裡面裝有大麻等語（
    見偵查卷第114 頁），其於本院審理中亦證稱：一開始我國
    中同學的朋友想要買，我就把乙○○的電話丟給他，結果電
    話都打不通，後來第二次我就直接幫他跟乙○○聯絡，就約
    在我家樓下，結果那個朋友沒有來。偵查中所言為第二次我
    幫朋友跟乙○○聯絡的過程；當天乙○○跟我約在我家樓下
    是等我朋友的朋友來，要拿大麻給他，但是對方都沒有來；
    監聽譯文中我在電話中問的「飯」是指大麻等語（見本院97
    年4 月24日審判筆錄第16、17、18頁），互核其前後證述情
    節均屬一致，且以證人丁○○與被告乙○○並無何嫌隙、仇
    怨，證人丁○○當無甘冒偽證刑責而誣陷被告乙○○之可能
    ；且觀諸證人丁○○於96年10月12日下午5 時50分許，使用
    0000000000號行動電話撥打至被告乙○○使用之0000000000
    號行動電話，渠等之對話內容為：「
    丁○○問：要問你那邊有賣飯嗎？
    被告乙○○答：我朋友就是10克出的。
    丁○○問：就是1盎司嘛！怎樣賣？
    被告乙○○答：9000，就是花跟草，就1大包。
    丁○○問：我朋友晚上要跟我拿，如果他要我就打給你，他
    是付現的，他11點多下課，我差不多12點打給你，現調就會
    有？
    被告乙○○答：對，好，沒問題。」，其後於當日晚間10時
    46分許，證人丁○○再以0000000000號行動電話撥打至被告
    乙○○使用之0000000000號行動電話，渠等之對話內容為：
    「
    丁○○問：小吳喔！可以抽一點點出來試用看看，他想要試
    用看看。
    被告乙○○答：還有試用的哦！他是就在裡面的啊！如果要
    保存好完整，他如果試用OK，他就會拿？
    丁○○問：對，我打電話，他一下子就可以過來，你什麼時
    候可以過來？
    被告乙○○答：OK啊！
    丁○○答：好，那我叫他過來。」，其後於當日晚間11時23
    分許，被告乙○○以其使用之0000000000號行動電話撥打至
    丁○○使用之0000000000號行動電話，渠等之對話內容為：
    「
    被告乙○○：我到了。
    丁○○：好，拜！」，其後於當日晚間11時45分許，被告乙○○再以其使用之0000000000號行動電話撥打至丁○○使用
    之0000000000號行動電話，渠等之對話內容為：「
    被告乙○○問：我到了在樓下，你朋友呢？
    丁○○問：好。」，有通訊監聽譯文1 份在卷可稽，足見證
    人丁○○確有以電話詢問被告乙○○是否有大麻，被告乙○○亦有告知10公克大麻之價錢為9000元，之後證人丁○○確
    定要購買，並與被告乙○○約定在證人丁○○住處樓下交易
    ，被告乙○○亦確有到達證人丁○○之住處樓下，是證人丁○○之證述情節，確與上開通訊監聽譯文之內容相符，益徵
    證人丁○○之證言，應屬可信；況被告乙○○亦自承其並無
    賣飯（見本院97年4 月24日審判筆錄第18頁），更可見上通
    訊監聽譯文中所稱之「飯」即係毒品大麻之代稱無疑。因之
    ，被告乙○○確有欲以9000元之價格販賣第二級毒品大麻10
    公克予證人丁○○，並已將該等大麻攜至證人丁○○住處樓
    下，供證人丁○○驗貨，惟因真正買主「小峰」未到場而未
    完成交易一節，應可認定。
  (四)又被告乙○○以上開價額販賣毒品大麻予證人丁○○未遂之
    事實，已可認定，然其究竟有自差價中獲利若干，因被告乙○○否認犯罪，及毒品乃屬違禁物品，無可信公定之市場交
    易價格可查，以致無法確切查明被告乙○○所販售毒品之實
    際進價，並計算其獲利數額。惟徵以大麻毒品價格昂貴，取
    得不易，且毒品危害防制條例第4 條第2 項所定販賣第二級
    毒品大麻之法定刑為無期徒刑或7 年以上有期徒刑，得併科
    700 萬元以下罰金，刑責甚重，加以有關機關查緝甚嚴，風
    險甚高，被告乙○○與證人丁○○間並非至親，倘若無利可
    圖，被告乙○○豈有一再甘冒被查緝法辦重刑之危險，平白
    轉手他人之可能，足認被告乙○○販入毒品大麻之價格必較
    售出價格低廉。再自卷附之被告乙○○與證人丁○○之通訊
    監聽譯文內容觀之，被告乙○○與證人丁○○間為一般交情
    ，證人丁○○以電話向被告乙○○購買毒品，並約定地點進
    行交易之過程，與一般通常商品買賣之交易情節並無二致，
    而與一般吸毒者間可能基於情誼，未有營利意圖，一時互通
    有無之轉讓情形不同，是被告乙○○上開出售大麻予證人丁○○，確有從中賺取價差牟利之營利意圖，應可認定。此外
    ，並有供販賣毒品聯繫用之行動電話1 支（含門號00000000
    00號SIM 卡1 張）扣案可資佐證。被告乙○○所辯，均無可
    採。事證明確，被告乙○○有犯罪事實二(二)所示之販賣第二
    級毒品大麻未遂之犯行，亦堪認定。
四、查，被告庚○○持有第二級毒品MDMA，其主觀上並無販賣之
    意圖，已如前述，是核被告庚○○就犯罪事實一(一)部分所為
    ，應係犯毒品危害防制條例第11條第2 項持有第二級毒品罪
    ，公訴人漏未斟酌上情，認被告庚○○所為係犯毒品危害防
    制條例第5 條第2 項意圖販賣而持有第二級毒品罪，容有未
    洽，惟其起訴之基本事實同一，本院自應予審理，並變更其
    起訴法條。又核被告庚○○就犯罪事實一(二)至(七)所為，均係
    犯毒品危害防制條例第4 條第3 項販賣第三級毒品罪。又核
    被告乙○○就犯罪事實二(一)所為，係犯毒品危害防制條例第
    4 條第3 項販賣第三級毒品罪，就犯罪事實二(二)所為，係犯
    毒品危害防制條例第4 條第6 項、第2 項販賣第二級毒品未
    遂罪，就犯罪事實二(三)所為，係犯毒品危害防制條例第8 條
    第2 項轉讓第二級毒品罪。又被告乙○○於販賣第二級毒品
    大麻及轉讓第二級毒品MDMA前持有第二級毒品大麻、MDMA之
    低度行為，應為販賣及轉讓之高度行為所吸收，均不另論罪
    。又被告庚○○所犯上開7 罪間，被告乙○○所犯上開3 罪
    間，犯意各別，均應予分論併罰。又被告乙○○已著手販賣
    第二級毒品大麻行為之實施，惟因實際買主未到場而未完成
    交易，其犯罪尚屬未遂，爰依刑法第25條第2 項規定，按既
    遂犯之刑減輕之。爰審酌被告庚○○販賣毒品愷他命予他人
    ，不僅戕害他人身心，亦對社會治安造成危害，且販賣之次
    數非少，及持有第二級毒品MDMA可能衍生之犯罪，兼衡其犯
    罪之動機、目的，犯罪後坦承部分犯行，態度尚稱良好等一
    切情狀，分別量處如主文所示之刑，並定其應執行刑；另審
    酌被告乙○○販賣毒品愷他命、大麻及轉讓毒品MDMA予他人
    ，不僅戕害他人身心，亦對社會治安造成危害，兼衡其犯罪
    之動機、目的，且犯罪後一再否認犯行，待本院傳訊相關證
    人己○○、丙○○到庭進行交互詰問後，始坦承此部分犯行
    之態度等一切情狀，分別量處如主文所示之刑，並定其應執
    行刑，以資懲儆。
五、沒收部分：
  (一)扣案之第二級毒品MDMA9 顆（原扣案10顆，其中1 顆因鑑驗
    使用，驗餘9 顆），係查獲之第二級毒品，並為認定被告庚○○持有第二級毒品有罪事實之證據，不問屬於被告與否，
    均應依毒品危害防制條例第18條第1 項前段規定，併予宣告
    沒收銷燬之；至鑑驗所耗損之毒品，既已滅失，自無庸宣告
    沒收銷燬。
  (二)按毒品危害防制條例第2 條第2 項規定，毒品依其成癮性、
    濫用性及對社會危害性分為四級，並就製造、運輸、販賣、
    意圖販賣而持有、以非法方法使人施用、引誘他人施用及轉
    讓等不同品項毒品之行為，分別定其處罰。至施用或持有第
    三、四級毒品，因其可罰性較低，故予除罪化，僅就施用及
    持有第一、二級毒品科以刑罰。惟鑑於第三、四級毒品均係
    管制藥品，特於同條例第11條之1 明定無正當理由，不得擅
    自持有，第18條第1 項後段復規定查獲之第三、四級毒品，
    無正當理由而擅自持有者，沒入銷燬之。從而，依同條例第
    18條第1 項後段應沒入銷燬之毒品，專指查獲之施用、持有
    第三、四級毒品而言；倘係查獲之製造、運輸、販賣、意圖
    販賣而持有、以非法方法使人施用、引誘他人施用或轉讓之
    第三、四級毒品，既屬同條例相關法條明文規定處罰之犯罪
    行為，即非該條項應沒入銷燬之範圍。又同條例第19條第1
    項所定「供犯罪所用或因犯罪所得之物」，係指犯第4 條至
    第9 條、第12條、第13條或第14條第1 項、第2 項之罪所用
    或所得之物，不包括毒品本身在內，自不得為第三、四級毒
    品之沒收依據。同條例對於查獲之製造、運輸、販賣、意圖
    販賣而持有、以非法方法使人施用、引誘他人施用及轉讓第
    三、四級毒品之沒收，並無特別規定，如其行為已構成犯罪
    ，則該毒品即屬不受法律保護之違禁物，應回歸刑法之適用
    ，依刑法第38條第1 項第1 款之規定沒收之（最高法院95年
    度台上字911 號判決意旨參照）。是扣案之第三級毒品愷他
    命9 包（含不可析離之包裝袋9 個及標籤9 張，驗前重
    12.338公克，驗餘重12.335公克），係被告庚○○販賣第三
    級毒品有關之第三級毒品；扣案之第三級毒品愷他命10包（
    含不可析離之包裝袋11個及標籤11張，驗前重9.731 公克，
    驗餘重9.730 公克）、第三級毒品愷他命1 包（含不可析離
    之包裝袋1 個及標籤1 張，驗前重0.714 公克，驗餘重
    0.711 公克），則為被告乙○○販賣第三級毒品有關之第三
    級毒品，應依刑法第38條第1 項第1 款之規定，宣告沒收之
    。
  (三)扣案之電子磅秤2 臺、行動電話1 支（含門號0000000000號
    SIM 卡1 張）、交易資料1 張、分裝袋1 盒，均係被告庚○○所有，供販賣第三級毒品犯罪所用之物，及另扣案之行動
    電話1 支（含門號0000000000號SIM 卡1 張），則係被告乙○○所有，供販賣第二、三級毒品犯罪所用之物，均應依毒
    品危害防制條例第19條第1 項之規定宣告沒收之（因已扣案
    ，無全部或一部不能沒收之問題，故不另諭知如全部或一部
    不能沒收時，追徵其價額）。
  (四)毒品危害防制條例第19條第1 項規定，犯第4 條至第9 條、
    第12條、第13條或第14條第1 項、第2 項之罪者，其供犯罪
    所用或因犯罪所得之財物，均沒收之。係採義務沒收主義。
    且金錢為代替物，重在兌換價值，而不在原物，自難拘泥於
    沒收原物之理論，認沒收販賣毒品所得之金錢，以當場搜獲
    扣押者為限，苟能證明其為販賣毒品所得之金錢，均應予以
    沒收，有最高法院92年度台上字第5227號判決意旨可資參照
    。是販賣毒品所得之金錢，無論已否扣案，如仍屬存在，即
    應依法沒收。被告庚○○、乙○○販賣第三級毒品愷他命所
    得財物（未扣案）共7500元、1800元，均應依毒品危害防制
    條例第19條第1 項之規定宣告沒收，惟如全部或一部不能沒
    收時，依同條項之規定，應以其財產抵償之。
  (五)至於本案其他扣案物品，均與被告庚○○、乙○○所犯本罪
    無何直接關連，自均無從併予宣告沒收銷燬或沒收。另被告
    乙○○持往證人丁○○住處樓下欲販賣予證人丁○○之第二
    級毒品大麻及包裝用之香菸盒，並未扣案，衡情應已滅失，
    爰不併予宣告沒收或沒收銷燬之。
六、末按，毒品危害防制條例第4 條第3 項之販賣第三級毒品罪
    ，不以販入之後復行賣出為要件；祇須以營利為目的，販入
    或賣出，有一於此，即已成立。而同條例第5 條第3 項之意
    圖販賣而持有第三級毒品罪，係指基於販賣以外之其他原因
    而持有，嗣始起意售賣者而言。因此行為人持有第三級毒品
    ，有以主觀上營利售賣意圖而販入第三級毒品，其雖未及賣
    出，仍應論以販賣第三級毒品罪既遂罪責；或非以營利售賣
    意圖而販入，或因其他原因而持有第三級毒品罪，嗣起意圖
    利售賣，著手於販賣行為未及賣出，即應成立販賣第三級毒
    品未遂罪責；如非以營利售賣意圖而販入，或因其他原因而
    持有，嗣起意圖利售賣，尚未著手於賣出行為，始成立意圖
    販賣而持有第三級毒品罪責，是本件被告乙○○遭查獲之第
    三級毒品愷他命，本即係被告乙○○向被告庚○○販入後準
    備伺機出售之毒品，嗣被告乙○○既已於96年10月2 日實際
    售出毒品愷他命，而成立販賣第三級毒品愷他命罪，自無另
    論意圖販賣而持有第三級毒品罪之必要，公訴人認被告乙○○此部分另成立意圖販賣而持有第三級毒品愷他命之犯行，
    並與販賣第三級毒品愷他命之犯行，係數罪關係，容有誤會
    。
貳、無罪部分：
一、公訴意旨略以：被告庚○○、乙○○明知愷他命係毒品危害
    防制條例第2 條所列管之第三級毒品，不得非法販賣，被告
    庚○○竟基於營利之意圖，於96年11月6 日上午11時許，在
    臺北市○○街某處，以1 公克愷他命500 元之代價，販賣5
    公克之愷他命予某真實年籍姓名不詳之人。另被告乙○○亦
    基於營利之意圖，於96年11月4 日晚間某時，在臺北市東區
    某處，以每包600 元之代價，販賣2 包愷他命予甲○○施用
    。另被告乙○○明知硝甲西泮係毒品危害防制條例第2 條所
    列管之第三級毒品，竟基於意圖販賣而持有第三級毒品硝甲
    西泮之犯意，持有第三級毒品硝甲西泮，嗣於96年11月6 日
    晚間10時10分許，在上址租屋處，為法務部調查局臺中市調
    查站持搜索票執行搜索查獲，並扣得第三級毒品硝甲西泮1
    顆。因認被告庚○○此部分所為，另涉有毒品危害防制條例
    第4 條第3 項販賣第三級毒品罪嫌，被告乙○○此部分所為
    ，另涉有毒品危害防制條例第4 條第3 項販賣第三級毒品及
    第5 條第3 項意圖販賣而持有第三級毒品罪嫌。
二、按犯罪事實應依證據認定之，無證據不得推定其犯罪事實；
    又不能證明被告犯罪者，應諭知無罪之判決，刑事訴訟法第
    154 條、第301 條第1 項前段分別定有明文。再按事實之認
    定，應憑證據，如未能發現相當證據，或證據不足以證明，
    自不能以推測或擬制之方法以為裁判基礎；又認定不利被告
    之事實，須依積極證據，苟積極證據不足為不利於被告事實
    之認定時，即應為有利於被告之認定，更不必有何有利之證
    據（最高法院30年上字第816 號、40年臺上字第86號判例參
    照）；又被告或共犯之自白，不得作為有罪判決之唯一證據
    ，仍應調查其他必要之證據，以察其是否與事實相符，刑事
    訴訟法第156 條第2 項定有明文。是被告或共犯雖經自白，
    仍應調查其他必要之證據，以察其是否與事實相符。立法目
    的乃欲以補強證據擔保自白之真實性；亦即以補強證據之存
    在，藉之限制自白在證據上之價值。而所謂補強證據，則指
    除該自白本身外，其他足資以證明自白之犯罪事實確具有相
    當程度真實性之證據而言。雖其所補強者，非以事實之全部
    為必要，但亦須因補強證據與自白之相互利用，而足使犯罪
    事實獲得確信者，始足當之（最高法院93年台上字第4221號
    判決意旨參照）。
三、公訴人認被告庚○○、乙○○涉有此部分之罪嫌，係以被告
    庚○○、乙○○於警詢、偵查中之供述及扣案之硝甲西泮為
    其主要依據。訊據被告庚○○、乙○○堅詞否認有何公訴人
    所指此部分販賣第三級毒品愷他命之犯行，均辯稱：伊沒有
    販賣第三級毒品愷他命給這些人，被告乙○○另辯稱：伊持
    有硝甲西泮並無販賣之意圖等語。經查：
  (一)公訴人所指被告庚○○於96年11月6 日上午11時許，在臺北
    市○○街某處，以1 公克愷他命500 元之代價，販賣5 公克
    之愷他命予某真實年籍姓名不詳之人之事實，除被告庚○○
    於警詢、偵查中之自白外，並無任何補強證據足以擔保其自
    白之真實性，公訴人亦未能明確指出被告庚○○究係販賣第
    三級毒品愷他命予何人，自不能僅以被告庚○○於警詢、偵
    查中之自白，作為認定被告庚○○有罪之唯一證據。
  (二)又公訴人所指被告乙○○於96年11月4 日晚間某時，在臺北
    市東區某處，以每包600 元之代價，販賣2 包愷他命予甲○○之事實，除被告乙○○於警詢、偵查中之自白外，並無任
    何補強證據足以擔保其自白之真實性，而觀諸卷附之通訊監
    聽譯文，被告乙○○與甲○○通話之時間，分別係在96年9
    月24日、10月2 日、10月6 日，距離公訴人所指本件販賣毒
    品之96年11月4 日，已有1 個月左右之時間，是被告乙○○
    與甲○○在該幾次通話所談及之內容，顯與公訴人所指96年
    11月4 日晚間之毒品交易無關，自不足以作為證明被告乙○○確有於96年11月4 日販賣第三級毒品愷他命予甲○○之依
    據，而經本院依法通知傳喚、拘提甲○○，甲○○均未到庭
    ，是公訴人所指此部分之犯罪事實，除被告乙○○於警詢、
    偵查中之自白外，並無其他補強證據足以擔保被告於警詢、
    偵查中自白之真實性，自難僅以被告乙○○於警詢、偵查中
    之自白，作為認定被告乙○○有罪之唯一證據。
  (三)又被告乙○○遭查獲之第三級毒品硝甲西泮數量僅有1 顆，
    觀諸卷附所有通訊監聽譯文之內容，亦無一與第三級毒品硝
    甲西泮之交易有關，自難憑空推論被告乙○○持有第三級毒
    品硝甲西泮於主觀上具有販賣之意圖。
  (四)綜上，公訴人所指被告庚○○、乙○○此部分販賣第三級毒
    品愷他命之犯罪事實，除被告庚○○、乙○○於警詢、偵查
    中之自白外，並無其他補強證據足以補強被告自白之真實性
    ；此外，檢察官並未再舉出其他證據，足以證明被告庚○○
    、乙○○確有此部分販賣第三級毒品愷他命及意圖販賣而持
    有第三級毒品硝甲西泮之犯行存在，本院亦查無其他積極證
    據足以證明被告庚○○、乙○○確有公訴人所指此部分之犯
    行，揆諸首開說明，自應為無罪之諭知。
參、免訴部分：
一、公訴意旨略以：被告乙○○明知MDMA係毒品危害防制條例第
    2 條所列管之第二級毒品，竟仍基於意圖販賣而持有第二級
    毒品之犯意，持有第二級毒品MDMA，嗣於96年11月6 日晚間
    10時10分許，在上址租屋處，為法務部調查局臺中市調查站
    持搜索票執行搜索查獲，並扣得第二級毒品MDMA31顆，因認
    被告乙○○另涉有毒品危害防制條例第5 條第2 項之意圖販
    賣而持有第二級毒品MDMA罪嫌。
二、按犯罪事實應依證據認定之，無證據不得認定犯罪事實，刑
    事訴訟法第154 條第2 項定有明文，而認定犯罪事實應憑積
    極證據，倘積極證據不足以為不利於被告事實之認定時，即
    應為有利被告之認定，更不必有何有利之證據，最高法院30
    年上字第816 號著有判例，所謂「積極證據足以為不利被告
    事實之認定」，依據同院76年臺上字第4986號判例意旨，係
    指據為訴訟上證明之全盤證據資料，在客觀上已達於通常一
    般之人均不致於有所懷疑，而得確信被告確曾犯罪之程度；
    若未達到此一程度，而有合理懷疑之存在時，即無從為被告
    有罪之確信。次按刑事訴訟法第302 條第1 款規定，案件曾
    經判決確定者，應為免訴之判決，係以同一案件已經法院為
    實體上之確定判決，該被告應否受刑事制裁，即因前次判決
    而定，不能更為其他有罪或無罪之實體上裁判。此項原則，
    關於實質上一罪或裁判上一罪，其一部事實已經判決確定者
    ，對於構成一罪之其他部分，亦均應適用。
三、公訴人認被告乙○○涉有此部分意圖販賣持有第三級毒品
    MDMA罪嫌，係以扣案之第二級毒品MDMA為其主要依據。訊據
    被告乙○○堅詞否認此部分意圖販賣而持有第二級毒品MDMA
    之犯行，辯稱：伊自己有在施用MDMA，查獲的MDMA都是自己
    要吸食的等語。經查，被告乙○○於96年11月6 日經警查獲
    後，經警採集其尿液檢體送驗，呈MDMA陽性反應，其所涉施
    用第二級毒品MDMA犯行部分，業經本院於97年4 月30日以97
    年度簡字第2785號判處有期徒刑4 月，並於97年5 月23日確
    定，有本院97年度簡字第2785號刑事簡易判決書及臺灣高等
    法院被告前案紀錄表1 份在卷可稽，足見被告乙○○辯稱其
    本身有施用第二級毒品MDMA一節，應屬可信；而將扣案之淺
    藍色圓形錠共31顆，送請行政院衛生署管制藥品管理局鑑定
    結果，均檢出有第二級毒品MDMA成分，固有行政院衛生署管
    制藥品管理局96年12月7 日管檢字第0960012334號鑑定書1
    份在卷可稽，惟此等數量尚未逾一般施用毒品者可能持有之
    數量，自難僅以被告乙○○持有之第二級毒品MDMA數量達31
    顆，即憑空推論被告乙○○持有第二級毒品MDMA於主觀上係
    具有販賣之意圖，是被告乙○○辯稱其持有上開MDMA係供個
    人吸食使用一節，應可採信。因之，被告乙○○此部分所為
    ，應僅構成毒品危害防制條例第11條第2 項之持有第二級毒
    品MDMA罪嫌，而被告乙○○被訴於96年11月6 日，在臺北縣
    三重市○○路○ 段92號20樓，施用第二級毒品MDMA，嗣於96
    年11月6 日晚間10時10分許，在上址租屋處，為法務部調查
    局臺中市調查站持搜索票執行搜索查獲，並扣得第二級毒品
    MDMA31顆之犯行，既已經本院以97年度簡字第2785號判處有
    期徒刑4 月確定，則本件被告乙○○持有第二級毒品MDMA之
    犯行，應為本院97年度簡字第2785號判決之施用第二級毒品
    MDMA（包含持有第二級毒品MDMA）之犯罪事實所吸收，為實
    質上一罪之同一案件，而為前案既判力效力所及，依照上開
    說明，自應為免訴判決之諭知。
據上論斷，應依刑事訴訟法第299 條第1 項、第300 條、第301
條第1 項、第302 第1 款，毒品危害防制條例第4 條第3 項、第
4 條第6 項、第2 項、第8 條第2 項、第11條第2 項、第18條第
1 項前段、第19條第1 項，刑法第11條、第25條第2 項、第51條
第5 款、第38條第1 項第1 款，判決如主文。
本案經檢察官陳佳宏到庭執行職務。
中    華    民    國    97    年    6     月    19    日
                  刑事第十六庭  審判長法  官  白光華
                                      法  官  楊志雄
                                      法  官  曾淑娟
如不服本判決應於送達後10日內向本院提出上訴狀
上列正本證明與原本無異。
                                      書記官  謝雪紅
中    華    民    國    97    年    6     月    20    日
附表一：
┌───┬────────┬───────────────────────┐
│編號  │犯罪事實        │主文                                          │
├───┼────────┼───────────────────────┤
│  1   │犯罪事實一(一)    │庚○○持有第二級毒品，處有期徒刑參月。扣案之  │
│      │                │第二級毒品MDMA玖顆，沒收銷燬之。              │
├───┼────────┼───────────────────────┤
│  2   │犯罪事實一(二)    │庚○○販賣第三級毒品，處有期徒刑伍年貳月。扣案│
│      │                │之愷他命玖包（含不可析離之包裝袋玖個及標籤玖張│
│      │                │，驗餘重拾貳點參參伍公克）、電子磅秤貳臺、交易│
│      │                │資料壹張、分裝盒壹盒，均沒收之。犯罪所得財物新│
│      │                │臺幣伍佰元，沒收之，如全部或一部不能沒收時，以│
│      │                │其財產抵償之。                                │
├───┼────────┼───────────────────────┤
│  3   │犯罪事實一(三)    │庚○○販賣第三級毒品，處有期徒刑伍年貳月。扣案│
│      │                │之愷他命玖包（含不可析離之包裝袋玖個及標籤玖張│
│      │                │，驗餘重拾貳點參參伍公克）、電子磅秤貳臺、交易│
│      │                │資料壹張、分裝盒壹盒，均沒收之。犯罪所得財物新│
│      │                │臺幣伍佰元，沒收之，如全部或一部不能沒收時，以│
│      │                │其財產抵償之。                                │
├───┼────────┼───────────────────────┤
│  4   │犯罪事實一(四)    │庚○○販賣第三級毒品，處有期徒刑伍年貳月。扣案│
│      │                │之愷他命玖包（含不可析離之包裝袋玖個及標籤玖張│
│      │                │，驗餘重拾貳點參參伍公克）、電子磅秤貳臺、交易│
│      │                │資料壹張、分裝盒壹盒、行動電話壹支（含門號０九│
│      │                │00000000號SIM 卡壹張），均沒收之。犯罪│
│      │                │所得財物新臺幣壹仟元，沒收之，如全部或一部不能│
│      │                │沒收時，以其財產抵償之。                      │
├───┼────────┼───────────────────────┤
│  5   │犯罪事實一(五)    │庚○○販賣第三級毒品，處有期徒刑伍年貳月。扣案│
│      │                │之愷他命玖包（含不可析離之包裝袋玖個及標籤玖張│
│      │                │，驗餘重拾貳點參參伍公克）、電子磅秤貳臺、交易│
│      │                │資料壹張、分裝盒壹盒，均沒收之。犯罪所得財物新│
│      │                │臺幣伍佰元，沒收之，如全部或一部不能沒收時，以│
│      │                │其財產抵償之。                                │
├───┼────────┼───────────────────────┤
│  6   │犯罪事實一(六)    │庚○○販賣第三級毒品，處有期徒刑伍年貳月。扣案│
│      │                │之愷他命玖包（含不可析離之包裝袋玖個及標籤玖張│
│      │                │，驗餘重拾貳點參參伍公克）、電子磅秤貳臺、交易│
│      │                │資料壹張、分裝盒壹盒，均沒收之。犯罪所得財物新│
│      │                │臺幣伍佰元，沒收之，如全部或一部不能沒收時，以│
│      │                │其財產抵償之。                                │
├───┼────────┼───────────────────────┤
│  7   │犯罪事實一(七)    │庚○○販賣第三級毒品，處有期徒刑伍年貳月。扣案│
│      │                │之愷他命玖包（含不可析離之包裝袋玖個及標籤玖張│
│      │                │，驗餘重拾貳點參參伍公克）、電子磅秤貳臺、交易│
│      │                │資料壹張、分裝盒壹盒，均沒收之。犯罪所得財物新│
│      │                │臺幣肆仟伍佰元，沒收之，如全部或一部不能沒收時│
│      │                │，以其財產抵償之。                            │
└───┴────────┴───────────────────────┘
附表二：
┌───┬────────┬───────────────────────┐
│編號  │犯罪事實        │主文                                          │
├───┼────────┼───────────────────────┤
│  1   │犯罪事實二(一)    │乙○○販賣第三級毒品，處有期徒刑伍年陸月。扣案│
│      │                │之愷他命拾包（含不可析離之包裝袋拾壹個及標籤拾│
│      │                │壹張，驗餘重玖點柒參零公克）、愷他命壹包（含不│
│      │                │可析離之包裝袋壹個及標籤壹張，驗餘重零點柒壹壹│
│      │                │公克）、行動電話壹支（含門號000000000│
│      │                │五號SIM 卡壹張），均沒收之。犯罪所得財物新臺幣│
│      │                │壹仟捌佰元，沒收之，如全部或一部不能沒收時，以│
│      │                │其財產抵償之。                                │
├───┼────────┼───────────────────────┤
│  2   │犯罪事實二(二)    │乙○○販賣第二級毒品，未遂，處有期徒刑肆年。扣│
│      │                │案之行動電話壹支（含門號0000000000號│
│      │                │SIM 卡壹張）沒收之。                          │
├───┼────────┼───────────────────────┤
│  3   │犯罪事實二(三)    │乙○○轉讓第二級毒品，處有期徒刑拾月。        │
└───┴────────┴───────────────────────┘
附錄本案論罪科刑法條全文：
毒品危害防制條例第4條
製造、運輸、販賣第一級毒品者，處死刑或無期徒刑；處無期徒
刑者，得併科新臺幣1 千萬元以下罰金。
製造、運輸、販賣第二級毒品者，處無期徒刑或7 年以上有期徒
刑，得併科新臺幣7 百萬元以下罰金。
製造、運輸、販賣第三級毒品者，處5 年以上有期徒刑，得併科
新臺幣5 百萬元以下罰金。
製造、運輸、販賣第四級毒品者，處3 年以上10年以下有期徒刑
，得併科新臺幣3 百萬元以下罰金。
製造、運輸、販賣專供製造或施用毒品之器具者，處1 年以上7
年以下有期徒刑，得併科新臺幣1 百萬元以下罰金。
前五項之未遂犯罰之。
毒品危害防制條例第8條
轉讓第一級毒品者，處1 年以上7 年以下有期徒刑，得併科新臺
幣1 百萬元以下罰金。
轉讓第二級毒品者，處6 月以上5 年以下有期徒刑，得併科新臺
幣70萬元以下罰金。
轉讓第三級毒品者，處3 年以下有期徒刑，得併科新臺幣30萬元
以下罰金。
轉讓第四級毒品者，處1 年以下有期徒刑，得併科新臺幣10萬元
以下罰金。
前四項之未遂犯罰之。
轉讓毒品達一定數量者，加重其刑至二分之一，其標準由行政院
定之。
毒品危害防制條例第11條
持有第一級毒品者，處3 年以下有期徒刑、拘役或新臺幣5 萬元
以下罰金。
持有第二級毒品者，處2 年以下有期徒刑、拘役或新臺幣3 萬元
以下罰金。
持有專供製造或施用第一、二級毒品之器具者，處1 年以下有期
徒刑、拘役或新臺幣1 萬元以下罰金。
持有毒品達一定數量者，加重其刑至二分之一，其標準由行政院
定之。


司法院資訊處製作；財團法人民間司法改革基金會備份。
